臺灣板橋地方法院民事裁定　　　　　　　 96年度抗字第158號
再 抗 告人　乙○○
　　　　　　丙○○
相　對　人　板信商業銀行股份有限公司
法定代理人　甲○○
上列當事人聲請拍賣抵押物事件，再抗告人對於中華民國96年7
月24日本院96年度抗字第158 號第二審裁定，提起再抗告，本院
裁定如下：
  主  文
再抗告駁回。
再抗告程序費用新台幣壹仟元由再抗告人負擔。
  理  由
一、按對於非訟事件抗告法院之裁定再為抗告，僅得以其適用法
    規顯有錯誤為理由，並經原法院之許可者為限；前項許可，
    以原裁定所涉及之法律見解具有原則上重要性者為限，非訟
    事件法第45條第3 項、第4 項分別定有明文。又對於前述之
    再抗告，為裁判之原法院認為應行許可者，應添具意見書，
    敘明合於同條第2 項定之理由，逕將卷宗送最高法院；認為
    不應許可者，應以裁定駁回其抗告，非訟事件法第45條第5
    項準用民事訴訟法第436 之3 第3 項、第4 項定有明文。
二、經查：(一)相對人板信商業銀行股份有限公司以再抗告人蔡明
    祥於民國94年12月13日以原裁定附表所示之不動產為再抗告
    人丙○○向相對人所負債務之擔保，設定最高限額新臺幣（
    下同）240 萬元之抵押權，依法登記在案，茲債務人對相對
    人尚負債190 萬2,685 元，已屆清償期而未受清償，為此聲
    請准予拍賣抵押物，並提出他項權利證明書、不動產登記簿
    謄本、抵押權設定契約書、借據、其他約定事項等影本為證
    ，經原法院裁定准許相對人拍賣抵押物之聲請。(二)再抗告人
    不服提起抗告，抗告意旨略以：再抗告人丙○○自借款至今
    均依約攤還本息，僅最近因周轉困難請求寬延2 個月，相對
    人卻逕依貸款契約規定，認再抗告人喪失期限利益，將全部
    債務視為到期，而聲請拍賣抵押物，顯有違民法第148 條誠
    信原則，原裁定應予廢棄等語。(三)本院則以：法院所為准駁
    聲請拍賣扺押物之裁定，無確定實體法上法律關係存否之性
    質，祇須其抵押權已經依法登記，且債權已屆清償期而未受
    清償，法院即應為准許拍賣抵押物之裁定，再抗告人所陳抗
    告理由，非抗告程序中所得審究，再抗告人應就爭執事項，
    另行起訴，以求解決，再抗告人提起抗告，請求廢棄原裁定
    ，不能謂有理由，而駁回再抗告人對於原第一審裁定之抗告
    。
三、再抗告意旨仍謂：再抗告人丙○○自借款至今均依約攤還本
    息，僅96年3 月間因週轉困難請求寬延2 個月，相對人卻逕
    依貸款契約規定認再抗告人喪失期限利益，聲請拍賣抵押物
    ，有違誠信原則，且96年8 月初再抗告人丙○○已向相對人
    繳清所欠利息，相對人自不應聲請拍賣抵押物，原裁定顯違
    反民法第148 條誠信原則之規定等語。核其再抗告理由，仍
    係就實體法律關係為爭執，其所指摘原裁定違反民法第148
    條誠信原則之規定云云，所涉及之法律見解難謂具有何原則
    上重要性，依首開規定，自不應許可其再抗告，爰由本院裁
    定駁回其再抗告。
四、依非訟事件法第45條第5 項、第21條第2 項、第46條，民事
    訴訟法第436 之3 條第3 項、第95條、第78條，裁定如主文
    。
中　　華　　民　　國　　96　　年　　10　　月　　5 　　日
            民事第三庭審判長法    官  朱耀平
                            法    官  邱育佩
                            法    官  許月珍
以上正本證明與原本無異。
如對本裁定抗告須於裁定送達後10日內向本院提出抗告狀，並應
繳納抗告費新台幣1,000元整。
中　　華　　民　　國　　96　　年　　10　　月　　9 　　日
                              書記官　劉昌明
